臺灣高等法院交通事件裁定　　　　　　 96年度交抗字第582號
抗　告　人
即受處分人　甲○○
上列抗告人因違反道路交通管理處罰條例案件，不服臺灣桃園地
方法院，中華民國96年6月29日所為裁定（96年度交聲字第158號
），提起抗告，本院裁定如下：
    主  文
抗告駁回。
    理  由
一、按汽車行駛於高速公路、快速公路或設站管制之道路，不遵
　　使用限制、禁止、行車管制及管理事項之管制規則而有下列
  　行為者，處汽車駕駛人新臺幣三千元以上六千元以下罰鍰：
    一、行車速度超過規定之最高速限或低於規定之最低速限；
    汽車駕駛人有第33條第1項違規行為者除依原條款處罰鍰外
    ，並予記違規點數1點，道路交通管理處罰條例第33條第1項
    第1款、第63條第1項第1款分別定有明文。
二、原處分機關係以：抗向人即受處分人甲○○於民國96年2月2
    5日凌晨1時24分許，駕駛永益通運公司所有之車號198－GY
    號營業貨運曳引車，在國道一號高速公路南下213.2公里處
    ，因汽車行駛高速公路速度達102公里，超過規定最高速限
    90公里（超速12公里，未滿20公里），為警攔停並製開公警
    局交字第700000000號舉發違反道路交通管理事件通知單，
    嗣由原處分機關即交通部公路總局新竹區監理所以桃監裁罰
    字第裁52－Z00000000號裁決書，以前揭事由，依道路交通
    管理處罰條例第33條第1項第1款之規定，裁處罰鍰新臺幣（
    下同）3500元，並依同條例第63條第1項記違規點數1點等語
    。
三、抗告意旨略以：員警於原審指稱抗告人的行車紀錄器的指針
    得任意調整，然攔停當時員警並沒有對抗告人的車進行任何
    檢驗，又機械式行車紀錄器可任意調整，而抗告人所駕駛車
    輛之行車紀錄器是由電腦控制並無法作任何調整．且本車自
    93年出廠後，每年都經過交通部監理所認可的代驗廠驗車合
    格，完全沒有異狀，並提出行車紀錄器定期檢測合格證明1
    張、舊型機械式及新型微電腦行車紀錄器照片各2張、行車
    執照影本1張。
四、經查，抗告人駕駛前揭車輛於上開時地行車速度達102公里
    ，超過規定之最高速限（90公里）12公里之情形，業據舉發
    員警龔世源於原審到庭結證詳實（見原審卷第37頁），並有
    卷附之舉發違規通知單、裁決書為證，故抗告人於前揭時、
    地駕車違規超速行駛之事實，要屬無疑。抗告人雖以其車內
    之行車紀錄器內之紀錄卡顯示其當時並無超速之記錄及其行
    車紀錄器係屬微電腦式無法加以調整云云置辯，然行車紀錄
    器內紀錄速度之指針得任意調整一節，業據抗告人於原審訊
    問時供明在卷（見原審卷第39頁），故抗告人車內之行車紀
    錄器之準確性即非無疑，抗告人於本院始具狀改稱其車內之
    行車紀錄器係屬微電腦式無法加以調整云云，實不足採。又
    雷射測速儀器在從國外進口至國內交通警察使用之前，在先
    進國家早已使用多年，而雷射測速原理是以雷射光先後發射
    與接收後，通過高速運算計算時間與距離，此種雷射技術與
    概念，早在美國登陸月球時即使用為計算精密登陸距離，則
    較簡單的交通違規雷射測速，如果仍質疑雷射測速儀器不精
    確，顯見屬於臆測而無根據。況且雷射測速槍係以雷射光速
    瞄準受測目標車進行偵測，不受其他車輛干擾，只能鎖定一
    個測速目標，確認違規車輛不會有錯誤，不易被違規者以反
    偵測設備偵測，偵測時間僅需0.3秒，未來廣泛使用已是不
    可避免的趨勢。本件舉發員警龔世源用以檢測抗告人超速之
    雷射槍於96年1 月3日經檢驗合格，有效期限至97年1月31日
    ，此有經濟部標準檢驗局雷射測速儀檢定合格證書一紙附卷
    可考，是抗告人辯稱本件雷射測速槍所測得之數據不準確云
    云，尚屬臆測之詞，不足採信；又警員未於測得超速後立即
    攔停，係因當時為夜間，測距為177公尺，而抗告人時速為
    102公里，完成測速時，抗告人已駕車經過警員身邊，且為
    避免因突然攔停造成意外，故未於第一時間攔停，業據證人
    龔世源證述明確（見原審卷第38頁），是警員所為攔停亦無
    可議之處，從而抗告人前揭辯解，均屬無據，要無可採。
五、綜上所述，抗告人確實有於上開時、地超速駕車經過該路段
    之違規行為，其上開所辯顯不可採，從而原處分機關以抗告
    人有前揭違規情事，依道路交通管理處罰條例第33條第1項
    第1款、第63條第1項第1款之規定，裁處抗告人罰鍰3500元
    ，並記違規點數1點，核無違誤。
六、原審因而認抗告人確有如舉發違反道路交通管理事件通知單
    所載之違規事實，原處分機關依首揭規定就抗告人違規之行
    為裁處抗告人3500元之罰鍰並記違規點數1點，並無違誤，
    據此駁回抗告人異議之聲請，經核並無不合。抗告意旨指摘
    原裁定不當，顯無理由，應予駁回。
據上論斷，應依道路交通案件處理辦法第26條、刑事訴訟法第41
2條，裁定如主文。
中　　華　　民　　國　　96　　年　　8　　月　 　 7　　日
                  刑事第十六庭審判長法官  葉騰瑞
                                    法官  楊貴雄
                                    法官  莊明彰
以上正本證明與原本無異。
不得再抗告。
                                  書記官  周素秋
中　　華　　民　　國　　96　　年　　8　　月　 　 7　　日
